臺灣苗栗地方法院刑事判決　　　　　　　 93年度易字第520號
公　訴　人　臺灣苗栗地方法院檢察署檢察官
被　　　告　甲○○
上列被告因竊盜案件，經檢察官提起公訴（93年度偵字第3083號
），被告於本院準備程序進行中，就被訴事實為有罪之陳述，經
本院告知簡式審判程序意旨，並聽取公訴人及被告之意見後，合
議裁定由受命法官獨任進行簡式審判程序審理，本院判決如下：
    主  文
甲○○共同連續毀越安全設備、於夜間侵入住宅竊盜，處有期徒
刑拾月。
    事  實
一、甲○○與真實姓名年籍不詳綽號「阿庭」之成年男子，共同
    基於意圖為自己不法所有之概括犯意聯絡，由甲○○駕駛其
    不知情友人林金標所有，車牌號碼為0281─FY號自用小客車
    ，搭載「阿庭」，於附表所示之時間、地點，以如附表所示
    之方法，連續竊取如附表所示乙○○、丙○○、丁○○等人
    之肥料散播機，於得手後，欲駕駛上述自用小客車離開現場
    之際，為乙○○等人之鄰居蘇吉祥發覺後，通知丁○○自後
    追捕。嗣於93年8 月21日晚上10時許，甲○○駕駛前述自用
    小客車，行經苗栗縣苑裡鎮泰田里152 號前，因不熟悉附近
    之道路狀態、心情緊張，而衝入該處稻田內動彈不得，旋為
    據報後到場處理之警員逮捕，扣得乙○○等人失竊之肥料散
    播機4 台（業已發還被害人），惟「阿庭」則趁隙逃逸。
二、案經乙○○、丙○○、丁○○訴由苗栗縣警察局通霄分局報
    請臺灣苗栗地方法院檢察署檢察官偵查後起訴。
    理  由
一、本件被告甲○○所犯為死刑、無期徒刑或最輕本刑為3 年以
    上有期徒刑以外之罪，其於準備程序中就被訴事實為有罪之
    陳述，經法官告知簡式審判程序之旨，並聽取公訴人之意見
    後，爰依刑事訴訟法第273 條之1 第項規定，由受命法官獨
    任進行簡式審判程序，合先敘明。
二、訊據被告甲○○對於前述犯罪事實，於警詢、檢察官偵查及
    本院審理時坦承不諱，核與告訴人即被害人乙○○、丙○○
    、丁○○，及證人蘇吉祥於警詢時陳述之情節相符，復有贓
    物認領保管單3 份、照片10張在卷可佐，足見其自白與犯罪
    事實相符，堪以採信，其連續竊盜犯行洵堪認定。
三、核被告甲○○所為，係犯刑法第321 條第1 項第1 款之於夜
    間侵入住宅竊盜罪（附表編號1 、3）、 同法第321 條第1
    項第2 款、第1 款之毀越安全設備於夜間侵入住宅竊盜罪（
    附表編號2）。 又其與「阿庭」2 人，就上述竊盜行為，有
    犯意聯絡與行為分擔，為共同正犯。其上述3 次竊盜行為，
    時間緊接，所犯罪名相同，顯係出於概括之犯意為之，為連
    續犯，應依刑法第56條之規定，論以情節較重之刑法第321
    條第1 項第2 款、第1 款之毀越安全設備於夜間侵入住宅竊
    盜1 罪，並加重其刑（至本件起訴書僅記載被告犯刑法第32
    1 條第1 項第2 款之罪，但因犯罪事實業已敘明被告於夜間
    進入告訴人乙○○等人之住處等情，足見係漏載同法第321
    條第1 項第1 款，而檢察官於本院審理時，業已將此法條補
    正。又刑法第321 條第1 項第2 款之毀越安全設備竊盜罪，
    已有毀壞安全設備之內涵，毀損行為業經此構成要件所所吸
    收，應不另論以毀損罪，起訴書認被告另犯刑法第354 條之
    毀損罪，而與前述加重竊盜行為有方法、結果之牽連關係，
    容有誤會，然亦經檢察官於本院審理時予以更正，附此敘明
    ）。爰審酌被告於年輕力強之情況下，與「阿庭」2 人，共
    同竊取告訴人乙○○等人賴以維生之肥料散播機，破壞他人
    對財產權支配之行為，實無可取，並衡酌其坦承犯行，犯後
    態度尚佳，以及其犯罪動機、目的、手段、所生危害，復斟
    酌檢察官之具體求刑等一切情狀，量處如主文所示之刑。
據上論斷，應依刑事訴訟法第273 條之1 第1 項、第299 條第1
項前段，刑法第28條、第56條、第321 條第1 項第1 款、第2 款
，判決如主文。
本件經檢察官黃智勇到庭執行職務。
中　　華　　民　　國　　94　　年　　9 　　月　　28　　日
                  刑事第三庭    法　官  呂 曾 達
以上正本與原本無異。
如不服本判決，應於送達後10日內，向本院提出上訴狀。
                                書記官  陳 淑 華
中　　華　　民　　國　　94　　年　　9 　　月　　28　　日
附錄法條：
刑法第321條第1項第1、2款。
中華民國刑法第321條
犯竊盜罪而有左列情形之一者，處 6 月以上、 5 年以下有期徒
刑：
一  於夜間侵入住宅或有人居住之建築物、船艦或隱匿其內而犯
    之者。
二  毀越門扇、牆垣或其他安全設備而犯之者。
三  攜帶兇器而犯之者。
四  結夥三人以上而犯之者。
五  乘火災、水災或其他災害之際而犯之者。
六  在車站或埠頭而犯之者。
前項之未遂犯罰之。
附表：
編號1
時間          地點          方法           被害人及財物
93年8 月21日  苗栗縣苑裡鎮 「阿庭」進入該  乙○○
晚上8時40分   泰田里120號  處住宅，徒手搬  肥料散播機2
許至10時許間               移，被告於車上  台
某時                       把風。
編號2
時間          地點          方法           被害人及財物
93年8 月21日  苗栗縣苑裡鎮 「阿庭」毀壞該  丙○○
晚上8時40分   泰田里131號  處住宅有防盜作  肥料散播機1
許至10時間某               用之安全設備之  台
時                         窗戶鐵條後，越
                           過窗戶入內徒手
                           搬移，被告在車
                           上把風。
編號3
時間          地點          方法           被害人及財物
93年8 月21日  苗栗縣苑裡鎮 「阿庭」進入該  丁○○
晚上8時40分   泰田里133號  處住宅，徒手搬  肥料散播機1
許                         移，被告於車上  台
                           把風。
